Inventaris van het archief van de familie Vosmaer, (1634) 1669-1983
Nationaal Archief, Den Haag
- Stukken van zakelijke aard
  - Provincie Zeeland
    - Zuid-Beveland en Sint Joosland
      - Waarde
        - Akten van belening door deken en kapittel van Sint Salvator (Oudmunster) te Utrecht aan Catharina Maria Isebree, als opvolgster van haar vader Johannes Isebree, van de helft van de tienden in Waarde., 1778; 993; 3 charters
      - Yerseke
        - Akte van verkoop door Jan van de Griek aan Wilhelmina Dana Radermacher van 2 bunder, 65 roeden, 80 ellen weiland te Yerseke, met bewijzen van royement van hypothecaire inschrijving, 1843, met retroacte., 1834; 994; 1 omslag
- Zorg voor het archief en de bibliotheek
  - Overzicht van het familiearchief Vosmaer, vervaardigd door Catalina Suzanna Röell, voortgezet en aangevuld door Carel J.J.G. Vosmaer., z.j.; 995; 1 omslag
  - Overzicht van het archief van Carel Vosmaer, vervaardigd door Carel J.J.G. Vosmaer., z.j.; 996; 1 deeltje
  - Stukken betreffende de registratie van het familiearchief Vosmaer bij het Centraal Register van Familiearchieven., 1967; 997; 1 omslag
  - Lijst, vervaardigd door Carel Vosmaer van de in zijn bezit zijnde boeken, (na zijn overlijden?) aangevuld door Abrahamina C.C.G. Clant en Gualtherus C.J. Vosmaer., z.j.; 998; 1 omslag
  - Standcatalogus en systematische catalogus van de Bib1iotheca Vosmaeriana, vervaardigd door Catalina Suzanna Röell, Carel J.J.G. Vosmaer en anderen., z.j.; 999; 5 deeltjes
  - Catalogus der Grieksche en Latijnsche auteuren, vervaardigd door Gualtherus C.J. Vosmaer, Catalina Suzanna Röell en Carel J.J.G. Vosmaer., z.j.; 1000; 1 deeltje
- Verzamelde stukken
  - Wensch ter vijf-en-twintigjarige bruilofte van den heer en mr. Z. Paspoort en vrouwe C. Paspoort, geboren De Vriese, op den 8sten october 1816 kinderlijk opgedragen door hun ed. geb. gehoorzamen zoon M.C. Paspoort, gedrukt., 1001; 1 stuk
  - M.C. Paspoort, Mijne uitspanning in ledige uren, gedrukt., 1822; 1002; 1 deeltje
  - Dissertatie van Adrianus Catharinus Holtius, getiteld Questiones juridicae inaugurales [ ... ] en zijn levensbericht verschenen in Nieuwe Bijdragen voor Regtsgeleerdheid en Wetgeving, deel XI, stuk 3., 1862 en z.j.; 1003; 2 deeltjes
  - Theses iuridicae inaugurales, stellingen, verdedigd door Jacob Vosmaer, zoon van Hendrik Adriaan Reinier Vosmaer en Johanna Françoise van Adrichem ter verkrijging van de graad van doctor in de rechtsgeleerdheid aan de universiteit van Utrecht, gedrukt., 1865; 1004; 1 deeltje
  - Stellingen, verdedigd door Christiaan Matthias Radermacher Schorer ter verkrijging van de graad van doctor in de rechtsgeleerdheid aan de universiteit van Leiden, gedrukt., 1877; 1005; 1 deeltje
  - Aquarellen en potloodschetsen, merendeels vervaardigd als oefening bij tekenonderricht door verschillende leden van de familie Vosmaer, niet gesigneerd., z.j. (19e eeuw); 1006; 1 omslag
  - Stellingen, verdedigd door Cornelis Joseph François ter verkrijging van de graad van doctor in de rechtsgeleerdheid aan de universiteit van Leiden, gedrukt in tweevoud., 1909; 1007; 2 deeltjes
  - H.P. Berdenis van Berlekom, Ons familie-archief, gedrukt, Middelburg., 1927; 1008; 1 deel
- Stukken waarvan het verband met het archief niet blijkt
  - Oorkonde van Maximiliaan en Karel, waarin zij burgemeesters, schepenen en raad van Rotterdam toestemming geven gewelddadig gedrag, drinken en dobbelen van de jeugd in die stad te bestraffen, 1 september 1507, afschrift., z.j. (19e eeuw); 1009; 1 stuk
  - Memorie betreffende de verdeling van de nalatenschap van Jan Hoeufft (1536-1621), z.j. (17e eeuw), met bloemstilleven, gesigneerd door Hoeufft van Oyen., 1723; 1010; 2 stukken
  - Rekest van Mathijs Jacobs van Poelgeest te Koudekerk aan het Hof van Holland om een vrije doorvaart te behouden door de Molenvlietsloot in het ambacht Koudekerk, met appointement conform., 1634; 1011; 1 stuk
    Waarschijnlijk door Adriana Catharina Vosmaer, echtgenote van Hendrik Holtius Lans, heer van Koudekerk en Poelgeest in het familiearchief Vosmaer terechtgekomen
  - Akten van verkoop van 10 hond land buiten de Arkelse poort te Gorinchem., 1657, 1679, 1709; 1012; 3 charters
    Aangetroffen in het archief van de familie Van Meerten
  - Akten van overdracht van een lijfrentebrief door Caspar van Hoey aan Frans van Eeten te Gorinchem, ten laste van de staten van Holland., 1722; 1013; 2 charters
  - Brieven gericht aan Theodorus Janssonius ab Almeloveen., 1696-1711; 1014; 1 omslag
    Janssonius ab Almeloveen (1657-1712) was medicus te Amsterdam en Gouda, vanaf 1697 hoogleraar Grieks, geschiedenis en welsprekendheid in Harderwijk en vanaf 1701 bovendien hoogleraar medicijnen aldaar
    (Nieuw Nederlands Biografisch Woordenboek, deel 6, 1924)
    - Afzenders:
    - - Biesen, E. van, Arnhem 1696 (2)
    - - Graeff, J. van de, Harderwijk 1696 (1)
    - - Haes, R. de, Harderwijk 1696 (1)
    - - Haes-van Biesen, Elisabeth de, Arnhem 1711 (1)
    - - Selijns, Henricus, New York 1699 (1)
    - - Westrene, F.T. van, Arnhem 1711, met (vermoedelijk) concept van antwoord, waarin medisch advies en recept, 1711 (2)
  - Brief van Huber, levend als balling in 's-Gravenhage, gericht aan het provinciaal bestuur van Friesland, waarin hij protesteert tegen confiscatie van zijn bezittingen., 1797; 1015; 1 stuk
  - Dissertatiuncula de ortu et initiis urbis Trajecti ad Rhenum., z.j. (18e eeuw); 1016; 1 katern
  - Extrait du nouveau dictionnaire de bibliographie, catalogus van een onbekende bibliotheek., z.j. (ca. 1810); 1017; 1 deel
  - Wallez, J.B.G., Memorie aan de Heeren Leden der Kamer van Beschuldiging bij het Hoog-Geregtshof te 's Gravenhage, 's-Gravenhage, gedrukt., 1818; 1018; 1 deeltje
    Opgesteld naar aanleiding van zijn arrestatie wegens het drukken en verkopen van het boek Appèl à l'Opinion van Cauchois-Lemaire en Guyet
  - Situatieschets van een gedeelte van de binnenstad van Arnhem., z.j. (19e eeuw); 1019; 1 stuk
  - Verslag van een reis langs de Rijn, fragment., 1886; 1020; 1 deeltje
- Supplement.
  - (Leeg)., ---
    Voorheen inv. nr. 1021. Bevindt zich op de kaartenafdeling, nummer toegang 4.VMF, inv.nr. 1021
  - Notitieboekje van een reis door Duitsland (Nassau), z.d., 1022; 1 stuk
  - Zwart-wit negatieven collectie Radermacher (ARA)., 1023; 1 omslag